【裁判字號】    89,交聲,448
【裁判日期】    891108
【裁判案由】    違反道路交通管理處罰條例聲明異議
【裁判全文】
臺灣士林地方法院交通事件裁定                    八十九年度交聲字第四四八號
    原處分機關  臺北巿交通事件裁決所
    受 處分 人  甲○
    即 異議 人
右列受處分人因違反道路交通管理處罰條例案件，對於臺北市交通事件裁決所八十九
年九月二十八日所為之處分（原處分案號：北市裁三字第車裁二二－Ａ000000
00號），聲明異議，本院裁定如左：
        主  文
原處分撤銷。
甲○汽車駕駛人，不遵守道路交通標誌之指示，處罰鍰新臺幣玖佰元，並記違規點數
壹點。
        理  由
一、原處分機關係以：受處分人即異議人甲○，於民國八十九年六月十七日上午八時
    四十四分許，駕駛車牌號碼ＡＶ－一四七五號自用小客車，在臺北市○○街與新
    生北路口，行駛公車專用道，依道路交通管理處罰條例第六十條第二項第三款，
    裁處罰金新臺幣九百元，並記違規點數一點。
二、受處分人異議理由則以：本件違規地點係位於臺北市○○○○道路，高架道路之
    行車速限每小時六十公里，駕駛人於快速道路行車，為行車安全起見，視線須保
    持車輛前方，但系爭交通標誌設置不明確，是受處分人因該標誌設置不當而不慎
    違規係屬不得已，核無過失可言，爰依法請求撤銷原處分云云。
三、按道路交通管理處罰條例第六十條第二項第三款規定：汽車駕駛人，不遵守道路
    交通標誌、標線、號誌之指示者，處新臺幣九百元以上一千八百元以下之罰鍰。
    而該條例第六十三條第一項第一款復規定：違反同條例第六十條第二項第一款至
    第三款者，各記違規點數一點。經查：
  (一)本件異議人即受處分人甲○並不否認於右揭時、地行駛前開路段等情，核與臺北
    市政府警察局北市警交大字第Ａ00000000號舉發違反道路交通管理事件
    通知單上所載違規事實相符，且有違規現場照片一紙在卷足佐。
  (二)又臺北市○○○○道路北往南行車方向，於濱江街下匝道（即下匝道後直行往民
    族東路）處，自八十五年八月三十一日起於上午七時至九時實施下匝道車流管制
    ，僅准公車行駛。並於距離下濱江街匝道口前約三百公尺及二百五十公尺處設置
    有「七─九外側車道公車專用」禁制性（紅底白字）標誌牌各乙面，並於下濱江
    街匝道口設置有「禁止進入」及「七─九公車專用」標誌乙面，禁止一般汽車於
    上述時間進入匝道等情，有本院另案函詢所覆之臺北市交通管制工程處八十八年
    五月四日北市交工設字第八八六○七六九九○○號函附卷可稽，且有該路段禁制
    標誌及相關位置之照片十五幀（十幀為影本，五幀原件）在卷足佐，是該路段於
    受處分人行經之時（上午八時四十四分）確係禁止公車以外之汽車進入，且有明
    確、清楚之標識應無疑義。而依該等現場照片觀之，其禁制標誌係設於外側車道
    ，以警示外側車道之汽車繼續前行進入封閉匝道，設立位置應無何不當之處，以
    一般善盡注意義務之駕駛人能力，應可注意及之，是受處分人主張其違規係不可
    歸責云云，應無足採。
四、受處分以右揭異議理由主張不應受罰，固無足採，然查：違反道路交通管理處罰
    條例第六十條第二項第三款規定者，應同時併依同條例第六十三條第一項第一款
    記違規點數一點，原裁決書主文漏未為併記違規點數之諭知（雖原處分機關檢送
    本院之移送書事實欄載明併記違規點數一點，然原處分是否適法應以裁決書為準
    ），於法容有未合，自應由本院將原處分撤銷，另諭知受處分人如主文第二項所
    示之處罰。
據上論斷，應依道路交通案件處理辦法第二十條，裁定如主文。
中    華    民    國      八十九      年       十一      月      八     日
                                      臺灣士林地方法院交通法庭
                                          法  官  王  本  源
右正本證明與原本無異。
如不服本裁定，應於送達後五日內，向本院提出抗告狀。
                                          書記官  蔡  杰  玲
中    華    民    國      八十九      年       十一      月      十     日


司法院資訊處製作；財團法人民間司法改革基金會備份。
